【裁判字號】    89,上易,1201
【裁判日期】    891031
【裁判案由】    竊盜
【裁判全文】
臺灣高等法院刑事判決                          八十九年度上易字第一二一號
    上  訴  人  臺灣桃園地方法院檢察署檢察官
    被      告  乙○○
右上訴人因被告竊盜案件，不服臺灣桃園地方法院八十八年度易緝字第二二三號，中
華民國八十八年十二月二十九日第一審判決（起訴案號：臺灣桃園地方法院檢察署八
十八年度偵字第七六三一號），提起上訴，並經台灣桃園地方法院檢察署移送併案審
理（八十八年度偵緝字第一三○四號、八十九年度偵字第六六六八號），本院判決如
左：
    主  文
原判決撤銷。
乙○○共同連續攜帶兇器竊盜，處有期徒刑捌月。
鑰匙壹支、鐵剪鉗壹支均沒收。
    事      實
一、乙○○於少年時曾有竊盜非行紀錄，猶不知悛悔，竟意圖為自己不法所有之概括
    犯意，於民國（下同）八十八年五月八日凌晨零時許，在桃園縣中壢市○○路十
    五號前，見丙○○所有之車牌號碼ＳＨＲ－六三八號輕機車乙輛停放於該處，無
    人看顧，即持自備之鑰匙一支作為工具，著手竊取該機車，得手後供己代步之用
    。嗣於八十八年五月十五日晚上十一時三十分左右，騎乘車牌號碼ＳＨＲ－六三
    八號偷來之機車，行經桃園縣平鎮市○○路一四二號前，因形跡可疑，為警臨檢
    攔查查獲，乙○○另於八十八年五月十二日六時許，在桃園縣中壢市○○○街一
    七七號前，見甲○○所有之ＳＰＸ－五一五號機車上插有鑰匙，乃將該車竊取，
    得手後，借其姊燕南香使用，八十八年六月二日十七時十分許，燕南香騎乘該機
    車至桃園縣大園鄉○○○路八十七號前被警查獲，並扣得鑰匙一把，又乙○○與
    莊進財基於共同犯意之聯絡，於八十九年四月十三日零時，在桃園縣平鎮市○○
    路○段五十號整修之工地，帶其與莊進財共有客觀上具有危險性可為兇器之鐵
    剪鉗壹支竊取林桐春所有之電纜線，於竊得壹點伍公斤後，在同日下午三時許
    至桃園縣中壢市○○○路○段一八○號賣予林美琴，嗣於八十九年四月十四日凌
    晨三時許，在桃園縣平鎮市○○路○段五十號整修之工地，攜帶上開其與莊進財
    共有客觀上可為兇器之鐵剪鉗壹支竊取林桐春所有之電纜線，竊得伍公斤後，於
    八十九年四月十四日凌晨三時三十分許，在桃園縣平鎮市○○路○段二○九巷前
    空地，為警查獲，並扣得鐵剪鉗壹支。
二、案經桃園縣警察局平鎮分局報請台灣桃園地方法院檢察署檢察官偵查起訴並經該
    署移送併辦。
    理      由
一、右揭事實，業據被告乙○○迭於警訊時及偵查中供承不諱，核與被害人丙○○、
    甲○○、林桐春所述及證人燕南香、林美琴證述之情節相合，並經共犯之莊進財
    供述明確，復有贓物領據二紙、車輛竊盜車牌失竊資料個別查詢報表─查詢車輛
    認可資料二份在卷可稽，且有扣案之鑰匙壹支、鐵剪鉗壹支可證，事證明確，被
    告犯行洵堪認定。
二、核被告所為，其攜帶客觀上具有危險性可為兇器之鐵剪鉗壹支竊取林桐春所有之
    電纜線部分，自屬攜帶兇器竊盜，此部分其與莊進財有犯意之聯絡及行為之分擔
    ，為共同正犯，其餘部分成立刑法第三百二十條第一項之普通竊盜罪，其先後多
    次犯行，時間緊接，犯罪基本構成要件相同，顯係出自概括犯意而為，為連續犯
    ，依情節較重之所犯刑法第三百二十一條第一項第三款之攜帶兇器加重竊盜論以
    一罪，並依法加重其刑，公訴人雖僅就前述被告竊取丙○○所有之車牌號碼ＳＨ
    Ｒ─六三八號輕機車乙輛部分起訴，然前述其餘竊盜犯行既與起訴部分有連續犯
    之裁判上一罪關係，本院自得併予審究。
三、原審認被告所犯罪證明確，予以論罪科刑，固非無見，惟前述併案審理部分，與
    起訴之事實，有連續犯之關係，屬於裁判上一罪，為起訴效力所及，原審未及併
    予審判，容有未洽，檢察官上訴意旨，執以指摘原判決不當，為有理由，應予撤
    銷改判，爰審酌被告犯後坦承犯行，惟不思振作，漠視他人財產權益，一再犯之
    及所生危害等一切情狀，量處如主文第二項所示之刑，且被告一再犯之，自不適
    宜給予緩刑，至竊取丙○○所有之車牌號碼ＳＨＲ－六三八號輕機車乙輛之鑰匙
    一支，查係被告所有，且供行竊犯罪所用之物，已經其於警訊時供明在卷，雖未
    扣案，惟不能證明業已滅失，爰依法併予宣告沒收，另扣案之竊取甲○○所有之
    ＳＰＸ－五一五號機車之鑰匙一支，係原插於該機車上，業經被告於偵查中供述
    明確，該鑰匙既非被告所有，自不得宣告沒收，再扣案之鐵剪鉗壹支為被告與與
    莊進財所共有，為供犯罪所用之物，一併予以宣告沒收。
四、被告經合法傳喚，無正當理由不到庭，爰不待其陳述逕行判決。
據上論斷，應依刑事訴訟法第三百六十九條第一項前段、第三百六十四條、第二百九
十九條第一項前段，第三百七十一條，刑法第二十八條、第五十六條、第三百二十一
條第一項第三款、第三十八條第一項第二款判決如主文。
本案經檢察官陳文禮到庭執行職務。
中      華      民      國    八十九    年      十      月     三十一   日
                            臺灣高等法院刑事第四庭
                                審判長法  官  蔡  永  昌
                                      法  官  陳  榮  和
                                      法  官  許  宗  和
右正本證明與原本無異。
不得上訴。
                                      書記官  廖  艷  莉
中      華      民      國    八十九    年      十一    月       三     日
附錄：本案論罪科刑法條全文
刑法第三百二十一條
犯竊盜罪而有左列情形之一者，處六月以上五年以下有期徒刑：
一、於夜間侵入住宅或有人居住之建築物、船艦或隱匿其內而犯之者。
二、毀越門扇、牆垣或其他安全設備而犯之者。
三、攜帶兇器而犯之者。
四、結夥三人以上而犯之者。
五、乘火災、水災或其他災害之際而犯之者。
六、在車站或埠頭而犯之者。
前項之未遂犯罰之。
刑法第三百二十條
意圖為自己或第三人不法之所有，而竊取他人之動產者，為竊盜罪，處五年以下有期
徒刑、拘役或五百元以下罰金。
意圖為自己或第三人不法利益，而竊佔他人之不動產者，依前項之規定處斷。
前二項之未遂犯罰之。


司法院資訊處製作；財團法人民間司法改革基金會備份。
